臺灣高等法院高雄分院刑事判決        100年度上易字第805號
上  訴  人
即  被  告  金文青
上  訴  人
即  被  告  黃少華
上列上訴人因恐嚇取財等案件，不服臺灣高雄地方法院99年度易
字第2314號中華民國100 年7 月13日第一審判決（起訴案號：臺
灣高雄地方法院檢察署99年度偵字第2440號），提起上訴，本院
判決如下：
     主  文
上訴駁回。
     理  由
一、按不服地方法院之第一審判決而上訴者，須提出上訴書狀，
    並應敘述具體理由，上訴書狀未敘述上訴理由者，應於上訴
    期間屆滿後20日內補提理由書於原審法院。逾期未補提者，
    原審法院應定期間先命補正。但上訴書狀已敘述理由，惟所
    敘述者非屬具體理由，則屬不符上訴之法定程式，由第二審
    法院以其上訴不合法律上程式，判決駁回，不生定期命補正
    之問題，刑事訴訟法第350 條第1 項、第361 條、第362 條
    、第367 條定有明文。
二、再所稱具體理由，係指須就不服之判決為具體之指摘而言，
    如僅泛稱原判決認事用法不當或採證違法、判決不公等，均
    非具體理由（法院辦理刑事訴訟案件應行注意事項第162 點
    參照）。復按「所謂具體理由，必係依據卷內既有訴訟資料
    或提出新事證，指摘或表明第一審判決有何採證、認事、用
    法或量刑等足以影響判決本旨之不當或違法，而構成應予撤
    銷之具體事由，始克當之（例如：依憑證據法則具體指出所
    採證據何以不具證據能力，或依憑卷證資料，明確指出所為
    證據證明力之判斷如何違背經驗、論理法則）；倘僅泛言原
    判決認定事實錯誤、違背法令、量刑失之過重或輕縱，而未
    依上揭意旨指出具體事由，或形式上雖已指出具體事由，然
    該事由縱使屬實，亦不足以認為原判決有何不當或違法者（
    例如：對不具有調查必要性之證據，法院未依聲請調查亦未
    說明理由，或援用證據不當，但除去該證據仍應為同一事實
    之認定），皆難謂係具體理由，俾與第二審上訴制度旨在請
    求第二審法院撤銷、變更第一審不當或違法之判決，以實現
    個案救濟之立法目的相契合，並節制濫行上訴」（最高法院
    97 年 度台上字第892 號判決意旨參照）。是如上訴理由書
    狀並未依據卷內訴訟資料，具體指摘原判決認事用法有何違
    法或不當之情形，即屬上訴未敘述具體理由。又上訴書狀未
    敘述具體理由者，其上訴即屬於刑事訴訟法第362 條前段所
    定「上訴不合法律上之程式」之情形，第二審法院自應依同
    法第367 條之規定，以判決駁回之。
三、上訴人即被告金文青因犯刑法第30條第1 項、同法第346 條
    第1 項之幫助恐嚇取財罪，累犯，經原審判決有期徒刑4 月
    ，如易科罰金以新台幣1 千元折算1 日在案。被告金文青不
    服提起上訴，略以：被告金文青與此犯罪集團並不認識，
    前曾有見過面，在行德宮附近黃少華等人在邀集成員辦手機
    ，黃少華帶被告去辦身分證請手機，而正好被告之身分證遺
    失補辦要花2 百元，順水推舟何樂不為？身分證領了後，又
    用被告提款卡去郵局提款機試用操作，存1 千元再領出來，
    被告知道這行為尚未犯罪，所以才讓他們試領，因最後決定
    權還在自己掌握中，嗣後應被告要求前往三信合作社、高雄
    銀行等金融機構申辦存摺未果（因身分證新辦，裡面資料是
    空的）。而接受黃少華等人款待，僅為一種社會交際，大家
    互相介紹認識做個朋友而已，而且被告也拿出前一天在三鳳
    中街所買的1 百元黑金剛花生供大家配酒，被告感覺大家彼
    此間交朋友而已。被告絕不會在醉後將存摺、印鑑、提款
    卡交付黃少華等人，而觸犯法律；至於為何會在他們手上，
    至今被告還不明白，推測可能是趁被告意識不清時從被告之
    手接過。綜合以上種種，被告被判處4 月徒刑，實在心有不
    甘，故而提起上訴，望能降低刑責，甚至平反無罪云云。
四、上訴人即被告黃少華因共同犯竊盜罪，經原審判處有期徒刑
    7 月；又共同犯如附表所示之恐嚇取財罪，共18罪，各處如
    附表「主文欄」所示之刑。應執行有期徒刑1 年。被告黃少
    華不服提起上訴，略以：被告黃少華從未參與金文青等人
    為恐嚇取財罪行為：本人單純收購手機為業，從未收取被告
    金文青任何銀行、郵局帳戶，且原審時金文青即明確表示帳
    戶交予鄭錦至並非本人黃少華。被告黃少華從未參與鄭錦
    至等人共同竊盜罪之行為：本人從見過金文青僅二面之緣，
    未參與鄭錦至、金文青等人喝酒一事，且經共同被告金文青
    於原審中證明被告從未參與喝酒一事，係金文青與鄭錦至、
    凌滋榮共同喝酒、住宿。又何來共同竊盜帳戶一事。本案
    證人凌滋榮與被告其有多項債務糾紛，其證詞實屬不實：本
    案證人凌滋榮與被告自民國90年起，已有多次向本人無息借
    款未還，且於民國98年至99年3 月任職本人影視公司且多次
    盜賣公司產品，多次爭執，且言語恐嚇本人云云。
五、又按犯罪事實之認定、證據之取捨及證據證明力如何，乃事
    實審法院之職權，而法院憑以認定犯罪事實之證據，並不以
    直接證據為限，即綜合各種證據，本於推理作用，為其認定
    犯罪事實之基礎，故何種證據應予調查，其調查之範圍如何
    ，如不違背經驗法則與論理法則，係屬事實審法院得依職權
    自由裁量之事項；倘被害人、證人、或被告之陳述有部分前
    後不一致，或相互間有所歧異時，究竟何者為可採，何者為
    不足採，法院原得本其自由心證予以斟酌取捨，原審採用不
    利於被告之供述為判決之基礎，而捨棄不採彼等所為有利於
    被告之供述，苟無違經驗法則或論理法則，自不容任意指為
    違法。
六、經查被告金文青所提之上訴理由，核與其於原審之辯詞大致
    相同，而原判決對於被告此等辯詞，業經原審調查結果，即
    以被告金文青於警詢時即自承係主動將帳戶資料交予共同
    被告鄭錦至等語明確（見警卷第2 頁）。被告金文青於偵
    、審中自承明知被告黃少華、鄭錦至等人平日找尋街友收購
    SIM 卡，當日欲取得被告金文青所有上開郵局帳戶從事不法
    活動，仍交付提款卡供其等測試，同時接受款待飲用保力達
    、維士比、米酒、啤酒等酒類，甚至共乘車輛前往戶政事務
    所，復依指示補辦身分證，及前往金融機構欲申辦帳戶等情
     (見偵卷第16至19頁、原審審訴卷第68至71頁、原審卷一第
    68至72頁、原審卷二第34至45頁) 。被告金文青係47年次
    出生之成年男子，明知一般人均可自行辦理金融帳戶存摺使
    用，如無特殊理由，實無借用他人存摺使用之必要，且金融
    存摺事關存款人個人財產權益之保障，攸關個人法律責任，
    除非本人、與本人具有信賴關係或其他特殊原因，難認有何
    流通使用之可能，一般人均有妥為保管防阻他人任意使用之
    認識，如落入不明人士手中，極易被利用為與財產有關之犯
    罪工具，是被告金文青當能認識被告黃少華等人收取金融帳
    戶存摺、印章、提款卡供犯罪集團使用之不法目的。又被
    告金文青對於被告黃少華等人測試提款卡、前往補辦身分證
    、申辦帳戶等過程均係於日間天色明亮之際，在高雄市區人
    潮熙攘之處，容有於車旅途中或在戶政事務所、金融機構時
    ，向他人求援或逃逸之諸多機會，竟均棄之不為，反而按部
    聽從被告黃少華等人上開指示，翌日又前往高雄籬仔內郵局
    欲以補辦存摺方式提領上開帳戶內贓款等情。而認定被告金
    文青係以接受酒類款待作為將上開郵局帳戶存摺、提款卡、
    印章交付被告黃少華之對價，主觀上存有幫助犯罪之意思無
    疑，其所辯遭被告黃少華等人擅自取走之詞，應係同受訴追
    下所為推諉之詞，難以憑採。經核原審就其認定被告犯罪事
    實所憑證據與處斷法律之適用，被告金文青所辯何以不足採
    信之理由，均已於判決逐一說明，被告金文青仍以上情為辯
    ，顯係對原審已詳為論斷之事項，自為有利之主張，無從動
    搖原審判決之結論，不得認為已提出具體之上訴理由。
七、又查黃少華（原名：黃永勝）、與共同被告鄭錦至（綽號：
    阿宏）與其他擄鴿勒贖集團成員，分別基於竊盜及恐嚇取財
    之犯意聯絡，由被告黃少華等人蒐集人頭帳戶，交由負責竊
    捕集體飛行訓練中賽鴿之其他擄鴿勒贖集團成員，作為向飼
    主恐嚇付款贖回（俗稱「擄鴿勒贖」）之指定匯款帳戶，其
    他集團成員乃先於98年6 月24日某時許，趁如附表所示被害
    飼主將賽鴿集體外放飛行訓練時，以不詳方式竊取其等賽鴿
    ，並經由賽鴿腳環上註記之聯絡電話，取得各該被害飼主之
    聯絡方式，再由被告黃少華、共同被告鄭錦至等人於98年6
    月24日上午11時許，前往高雄市鼓山區公所附近公園，以請
    被告金文青喝酒為代價，收購其所有前於97年10月間申辦之
    高雄籬仔內郵局00000000000 號帳戶存摺、提款卡暨密碼及
    印章，被告金文青乃將上開物品交予被告黃少華、共同被告
    鄭錦至轉交其他擄鴿勒贖集團成員。該集團其他成員遂另以
    0000000000號行動電話門號（申設人：黃瑞明）向已竊得賽
    鴿之如附表所示18位飼主恐嚇，要求匯款到金文青之上開郵
    局帳戶，致各該飼主心生畏懼，自同日下午2 時7 分許起，
    分別匯入新台幣（下同）3,500 元至1 萬元不等金額，合計
    94,100元。嗣因被告黃少華等人欲私吞上開贓款，於同日下
    午4 時19分許，帶同被告金文青前往高雄府北郵局辦理掛失
    ，復於98年6 月25日上午11時許，由被告黃少華開車搭載鄭
    錦至、凌滋榮、胡家義，帶同金文青前往高雄市○鎮區○○
    路480 號籬仔內郵局，由凌滋榮下車監視被告金文青入內辦
    理存摺補發，欲提領帳戶內之贓款，當場為郵局行員發覺有
    異，報警查獲等情，業據附表所示各該被害人於警詢、偵
    訊時證述屬實，復有中華郵政股份有限公司99年12月23日高
    營字第0991804975號函所附金文青所有上開郵局帳戶交易資
    料、各該被害人郵政匯款單、另案被告黃瑞明所有遠傳電信
    門號0000000000號通聯調閱查詢單及臺灣臺南地方法院98年
    度簡字第3050號簡易判決各1 份附卷可稽，且為被告黃少華
    所不爭執。被告金文青於偵查、原審中前開證述之情，與
    另案被告凌滋榮於原審結證述，互核均一致證明被告黃少華
    有試用被告金文青上開郵局帳戶、表示欲收取其上開帳戶，
    及請被告金文青飲酒，帶其前往補辦身分證，嗣取走該帳戶
    存摺、提款卡、印章，轉交其餘犯罪集團成員，再於翌日上
    午11時許，帶被告金文青到籬仔內郵局，由另案被告凌滋榮
    下車陪同補辦存摺，欲以此方式私吞贓款等過程及細節證述
    綦詳；復與原審職權調得上開郵局帳戶交易資料、被告金文
    青補領國民身分證申請書，連同各該被害人郵政匯款單所載
    匯款時間明細，予以細繹比對，確見該郵局帳戶於98年6 月
    24日上午餘額原僅43元，後經以現金存入1,000 元，旋以卡
    片提領1,000 元，於同日下午2 時7 分許起，如附表所示被
    害人即陸續匯入款項，直到同日下午4 時19分許，經被告金
    文青掛失，且被告金文青確有於同日中午12時28分許，前往
    高雄市鼓山戶政事務所，花費200 元規費，以遺失為由，申
    請補領國民身分證等事實相符無訛。擄鴿勒贖集團持以犯
    罪所用之0000000000號行動電話門號，業據另案被告即申設
    人黃瑞明自承有於98年5 月6 日，在高雄市○○區○○街、
    力行路附近領便當時，受真實姓名、年籍不詳之犯罪集團男
    子利誘，以1,000 元為代價，代辦行動電話預付卡之事實，
    而經臺灣臺南地方法院以98年度簡字第3050號判處拘役40日
    確定，此有該判決書及高雄市○○區○○街、力行路位置圖
    各1 份可考，核與本件被告金文青所有上開郵局帳戶係輾轉
    交由同一擄鴿勒贖集團使用之情一致。被告金文青患有中
    度精神障礙，家境貧寒，平日經濟困頓，尚須仰賴他人免費
    提供膳食接濟，無力負擔月租費用等情，業據被告金文青於
    原審證述明確。被告黃少華就其於98年6 月25日搭載被告
    鄭錦至等人前往高雄籬仔內郵局後之過程，對於有無開車載
    鄭錦至回去一節、前後於偵查、原審之供述不一，證人曾得
    瑋對於坐乘被告黃少華之車輛有何明顯特徵，竟一無所悉。
    被告黃少華確有於98年6 月24日上午搭訕被告金文青、試
    用其提款卡、搭載其前去補領國民身分證，及於同日下午帶
    其到郵局辦理掛失等事實，業據證人金文青、凌滋榮指證屬
    實等情；而認定被告黃少華確有與其餘擄鴿勒贖集團成員基
    於竊盜及恐嚇取財之犯意聯絡及行為分擔，向被告金文青收
    購上開郵局帳戶轉交予集團成員，供作指定賽鴿遭竊之被害
    人匯款之帳戶；均據原審詳敘認定犯罪事實之依據、證據取
    捨及得心證之理由，並對被告黃少華否認犯罪之辯詞，如何
    不足採信，亦已依據卷內資料予以指駁及說明，被告黃少華
    仍以上情為辯，顯係對原審已詳為論斷之事項，自為有利之
    主張，無從動搖原審判決之結論，不得認為已提出具體之上
    訴理由。
八、是本院審酌上情，認原審已依全辯論意旨及調查證據之結果
    ，論處被告金文青有本件幫助犯恐嚇取財犯行；被告黃少華
    則共同犯竊盜罪及附表所示之恐嚇取財罪共18罪，並說明其
    認定事實之理由及所憑之證據，客觀上認事用法尚無不合，
    量刑業已從輕。被告2 人上訴意旨猶執前詞，否認犯罪，指
    摘原判決不當，無非僅係對原審之證據取捨與事實之認定，
    自為不同之評斷，惟並未依據卷內訴訟資料或提出新事實新
    證據，具體指摘原判決認事用法有何違法或不當，或違背論
    理法則或經驗法則之情形，顯屬上訴未敘述具體理由。核之
    上揭說明，應認本件上訴違背法律上之程式，應予以駁回。
九、依刑事訴訟法第367 條前段、第372 條，不經言詞辯論，逕
    為判決如主文。
中    華    民    國   100    年    8     月    17    日
                 刑事第九庭     審判長法  官  莊秋桃
                                      法  官  范惠瑩
                                      法  官  田平安
以上正本與原本無異。
本件不得上訴。
中    華    民    國   100    年    8     月    17    日
                                  書  記  官  馬蕙梅
附表：（被告黃少華共同犯恐嚇取財罪部分）
┌──┬────┬───┬──────────┬────┬───────┬───┬───────────┐
│編號│恐嚇時間│被害人│過程                │匯款時間│金額（新台幣）│出處  │主       文           │
├──┼────┼───┼──────────┼────┼───────┼───┼───────────┤
│1   │98.06.24│李勝富│所飼養賽鴿1 隻於98年│98.06.24│5,000元       │警卷第│黃少華共同犯恐嚇取財罪│
│    │        │      │6月24 日遭人竊取並恐│14:07   │              │18至20│，處有期徒刑柒月。    │
│    │        │      │嚇匯款贖回，致被害人│        │              │頁    │                      │
│    │        │      │因畏懼而於當日下午至│        │              │      │                      │
│    │        │      │鳳山工協郵局臨櫃匯款│        │              │      │                      │
│    │        │      │，之後賽鴿有飛回。  │        │              │      │                      │
├──┼────┼───┼──────────┼────┼───────┼───┼───────────┤
│2   │98.06.24│黃健雄│所飼養的賽鴿1 隻於98│98.06.24│5,000元       │警卷第│黃少華共同犯恐嚇取財罪│
│    │        │      │年6 月24日遭人竊取並│14:13   │              │21至23│，處有期徒刑柒月。    │
│    │        │      │恐嚇匯款贖回，致被害│        │              │頁    │                      │
│    │        │      │人因畏懼而於當日下午│        │              │      │                      │
│    │        │      │至內惟郵局臨櫃匯款，│        │              │      │                      │
│    │        │      │之後賽鴿有飛回。    │        │              │      │                      │
├──┼────┼───┼──────────┼────┼───────┼───┼───────────┤
│3   │98.06.24│王正德│所飼養賽鴿1 隻於98年│98.06.24│5,000元       │警卷第│黃少華共同犯恐嚇取財罪│
│    │        │      │6月24 日遭人竊取並恐│14:15   │              │24至26│，處有期徒刑柒月。    │
│    │        │      │嚇匯款贖回，致被害人│        │              │頁    │                      │
│    │        │      │因畏懼而於當日下午至│        │              │      │                      │
│    │        │      │岡山大仁郵局臨櫃匯款│        │              │      │                      │
│    │        │      │，之後賽鴿有飛回。  │        │              │      │                      │
├──┼────┼───┼──────────┼────┼───────┼───┼───────────┤
│4   │98.06.24│吳韋穎│所飼養賽鴿2 隻於98年│98.06.24│5,000元       │警卷第│黃少華共同犯恐嚇取財罪│
│    │        │      │6月24 日遭人竊取並恐│14:15   │              │27至29│，處有期徒刑柒月。    │
│    │        │      │嚇匯款贖回，致被害人│        │              │頁    │                      │
│    │        │      │因畏懼而於當日下午至│        │              │      │                      │
│    │        │      │台南海佃郵局臨櫃匯款│        │              │      │                      │
│    │        │      │，之後賽鴿有飛回。  │        │              │      │                      │
├──┼────┼───┼──────────┼────┼───────┼───┼───────────┤
│5   │98.06.24│姜俊男│所飼養賽鴿2 隻於98年│98.06.24│8,000元       │警卷第│黃少華共同犯恐嚇取財罪│
│    │        │      │6月24 日遭人竊取並恐│14:16   │              │30至32│，處有期徒刑捌月。    │
│    │        │      │嚇匯款贖回，致被害人│        │              │頁    │                      │
│    │        │      │因畏懼而於當日下午至│        │              │      │                      │
│    │        │      │台南原佃郵局臨櫃匯款│        │              │      │                      │
│    │        │      │，之後賽鴿有飛回。  │        │              │      │                      │
├──┼────┼───┼──────────┼────┼───────┼───┼───────────┤
│6   │98.06.24│陳昆泉│所飼養的賽鴿2 隻於98│98.06.24│6,000元       │警卷第│黃少華共同犯恐嚇取財罪│
│    │        │      │年6 月24日遭人竊取並│14:20   │              │33至35│，處有期徒刑柒月。    │
│    │        │      │恐嚇匯款贖回，致被害│        │              │頁    │                      │
│    │        │      │人因畏懼而於當日下午│        │              │      │                      │
│    │        │      │至仁武郵局臨櫃匯款，│        │              │      │                      │
│    │        │      │之後賽鴿有飛回。    │        │              │      │                      │
├──┼────┼───┼──────────┼────┼───────┼───┼───────────┤
│7   │98.06.24│辜瑞源│所飼養賽鴿1 隻於98年│98.06.24│5,000元       │警卷第│黃少華共同犯恐嚇取財罪│
│    │        │      │6月24 日遭人竊取並恐│14:25   │              │36至38│，處有期徒刑柒月。    │
│    │        │      │嚇匯款贖回，致被害人│        │              │頁    │                      │
│    │        │      │因畏懼而於當日下午至│        │              │      │                      │
│    │        │      │新園郵局臨櫃匯款，之│        │              │      │                      │
│    │        │      │後賽鴿有飛回。      │        │              │      │                      │
├──┼────┼───┼──────────┼────┼───────┼───┼───────────┤
│8   │98.06.24│楊銘昌│所飼養的賽鴿2 隻於98│98.06.24│5,000元       │警卷第│黃少華共同犯恐嚇取財罪│
│    │        │      │年6 月24日遭人竊取並│14:28   │              │39至41│，處有期徒刑柒月。    │
│    │        │      │恐嚇匯款贖回，致被害│        │              │頁    │                      │
│    │        │      │人因畏懼而於當日下午│        │              │      │                      │
│    │        │      │至台南地方法院郵局臨│        │              │      │                      │
│    │        │      │櫃匯款，之後賽鴿有飛│        │              │      │                      │
│    │        │      │回。                │        │              │      │                      │
├──┼────┼───┼──────────┼────┼───────┼───┼───────────┤
│9   │98.06.24│陳金泉│所飼養賽鴿1 隻於98年│98.06.24│5,000元       │警卷第│黃少華共同犯恐嚇取財罪│
│    │        │      │6月24 日遭人竊取並恐│14:28   │              │42至44│，處有期徒刑柒月。    │
│    │        │      │嚇匯款贖回，致被害人│        │              │頁    │                      │
│    │        │      │因畏懼而於當日下午至│        │              │      │                      │
│    │        │      │台南新義郵局臨櫃匯款│        │              │      │                      │
│    │        │      │，之後賽鴿有飛回。  │        │              │      │                      │
├──┼────┼───┼──────────┼────┼───────┼───┼───────────┤
│10  │98.06.24│陳忠義│所飼養賽鴿1 隻於98年│98.06.24│4,000元       │警卷第│黃少華共同犯恐嚇取財罪│
│    │        │      │6月24 日遭人竊取並恐│14:32   │              │45至47│，處有期徒刑柒月。    │
│    │        │      │嚇匯款贖回，致被害人│        │              │頁    │                      │
│    │        │      │因畏懼而於當日下午至│        │              │      │                      │
│    │        │      │歸仁南保郵局臨櫃匯款│        │              │      │                      │
│    │        │      │，之後賽鴿有飛回。  │        │              │      │                      │
├──┼────┼───┼──────────┼────┼───────┼───┼───────────┤
│11  │98.06.24│陳永順│所飼養賽鴿1 隻於98年│98.06.24│5,000元       │警卷第│黃少華共同犯恐嚇取財罪│
│    │        │      │6月24 日遭人竊取並恐│14:35   │              │48至50│，處有期徒刑柒月。    │
│    │        │      │嚇匯款贖回，致被害人│        │              │頁    │                      │
│    │        │      │因畏懼而於當日下午至│        │              │      │                      │
│    │        │      │路竹一甲郵局臨櫃匯款│        │              │      │                      │
│    │        │      │，之後賽鴿有飛回。  │        │              │      │                      │
├──┼────┼───┼──────────┼────┼───────┼───┼───────────┤
│12  │98.06.24│鄭清和│所飼養賽鴿1 隻於98年│98.06.24│4,000元       │本院易│黃少華共同犯恐嚇取財罪│
│    │        │      │6月24 日遭人竊取並恐│14:41   │              │卷第44│，處有期徒刑柒月。    │
│    │        │      │嚇匯款贖回，致被害人│        │              │-4頁  │                      │
│    │        │      │因畏懼而於當日下午匯│        │              │      │                      │
│    │        │      │款，之後賽鴿有飛回。│        │              │      │                      │
├──┼────┼───┼──────────┼────┼───────┼───┼───────────┤
│13  │98.06.24│張東榮│所飼養賽鴿1 隻於98年│98.06.24│4,000元       │警卷第│黃少華共同犯恐嚇取財罪│
│    │        │      │6月24 日遭人竊取並恐│14:50   │              │52至54│，處有期徒刑柒月。    │
│    │        │      │嚇匯款贖回，致被害人│        │              │頁    │                      │
│    │        │      │因畏懼而於當日下午至│        │              │      │                      │
│    │        │      │安平郵局臨櫃匯款，之│        │              │      │                      │
│    │        │      │後賽鴿有飛回。      │        │              │      │                      │
├──┼────┼───┼──────────┼────┼───────┼───┼───────────┤
│14  │98.06.23│陳俊昌│所飼養賽鴿2 隻於98年│98.06.24│10,000 元     │警卷第│黃少華共同犯恐嚇取財罪│
│    │        │      │6月23 日遭人竊取並恐│14:56   │              │55至57│，處有期徒刑捌月。    │
│    │        │      │嚇匯款贖回，致被害人│        │              │頁    │                      │
│    │        │      │因畏懼而於24日下午至│        │              │      │                      │
│    │        │      │永康大灣郵局臨櫃匯款│        │              │      │                      │
│    │        │      │，之後賽鴿有飛回。  │        │              │      │                      │
├──┼────┼───┼──────────┼────┼───────┼───┼───────────┤
│15  │98.06.24│姚俊榮│所飼養賽鴿於98年6 月│98.06.24│3,500元       │警卷第│黃少華共同犯恐嚇取財罪│
│    │        │      │24日遭人竊取並恐嚇匯│15:15   │              │58至59│，處有期徒刑柒月。    │
│    │        │      │款贖回，致被害人因畏│        │              │頁    │                      │
│    │        │      │懼而於當日下午至籬仔│        │              │      │                      │
│    │        │      │內郵局臨櫃匯款。    │        │              │      │                      │
├──┼────┼───┼──────────┼────┼───────┼───┼───────────┤
│16  │98.06.24│李金絨│所飼養賽鴿遭竊取，並│98.06.24│3,600元       │偵卷第│黃少華共同犯恐嚇取財罪│
│    │        │      │恐嚇匯錢，致被害人於│15:26   │              │60頁  │，處有期徒刑柒月。    │
│    │        │      │98年6 月24日臨櫃匯款│        │              │      │                      │
│    │        │      │。                  │        │              │      │                      │
├──┼────┼───┼──────────┼────┼───────┼───┼───────────┤
│17  │98.06.24│陳慶忠│所飼養賽鴿1 隻於98年│98.06.24│5,000元       │警卷第│黃少華共同犯恐嚇取財罪│
│    │        │      │6月24 日遭人竊取並恐│15:38   │              │61至63│，處有期徒刑柒月。    │
│    │        │      │嚇匯款贖回，致被害人│        │              │頁    │                      │
│    │        │      │因畏懼而於當日下午至│        │              │      │                      │
│    │        │      │彌陀郵局臨櫃匯款，之│        │              │      │                      │
│    │        │      │後賽鴿有飛回。      │        │              │      │                      │
├──┼────┼───┼──────────┼────┼───────┼───┼───────────┤
│18  │98.06.24│方俊勝│所飼養賽鴿2 隻於98年│98.06.24│6,000元       │警卷第│黃少華共同犯恐嚇取財罪│
│    │        │      │6月23 日遭人竊取並恐│15:42   │              │64至66│，處有期徒刑柒月。    │
│    │        │      │嚇匯款贖回，致被害人│        │              │頁    │                      │
│    │        │      │因畏懼而於24日下午至│        │              │      │                      │
│    │        │      │鳥松郵局臨櫃匯款，之│        │              │      │                      │
│    │        │      │後賽鴿有飛回。      │        │              │      │                      │
├──┴────┴───┴──────────┴────┴───────┴───┼───────────┤
│匯款總金額：新台幣94,100元                                                    │                      │
└───────────────────────────────────────┴───────────┘